【裁判字號】    94,簡,425
【裁判日期】    950214
【裁判案由】    營業稅
【裁判全文】
高雄高等行政法院裁定
                                     94年度簡字第00425號
原      告  甲○○○
訴訟代理人  丙○○
被      告  財政部台灣省南區國稅局
代  表  人  乙○○  局長
上列當事人間因營業稅事件，原告不服財政部中華民國94年11
月25日台財訴字第09400540820號訴願決定，提起行政訴訟。本
院裁定如下：
    主  文
原告之訴駁回。
訴訟費用由原告負擔。
    理  由
一、按原告起訴不備其他要件者，行政法院應以裁定駁回之，行
    政訴訟法第107條第1項第10款定有明文。又「納稅義務人對
    於核定稅捐之處分如有不服，應依規定格式，敘明理由，連
    同證明文件，依左列規定，申請復查：一、依核定稅額通知
    書所載有應納稅額或應補稅額者，應於繳款書送達後，於繳
    納期間屆滿翌日起算三十日內，申請復查。」、「滯納金、
    利息、滯報金、怠報金、短估金及罰鍰等，除本法另有規定
    外，準用本法有關稅捐之規定。」分別為稅捐稽徵法第35條
    第1項第1款及第49條前段所明定。
二、本件原告自民國（下同）94年1月14日起至同年3月18日止，
    未辦營業登記，即於高雄縣鳳山市○○里○○路382號以「
    素瑩髮廊」營業牌號對外經營理髮業務，違反加值型及非加
    值型營業稅法（下稱營業稅法）第28條規定，經被告所屬高
    雄縣分局依據檢舉資料查證屬實，審理違章成立，乃依營業
    稅法第45條規定處罰鍰新台幣3,000元（下稱系爭罰鍰處分
    ），原告不服，逕向財政部提起訴願，經移由被告依復查程
    序處理。經查，系爭罰鍰處分及其所附繳款書係於94年4月6
    日送達原告，其繳納期間為94年4月21日起至94年4月30日止
    ，此有加蓋原告本人私章之掛號郵件收件回執及系爭罰鍰處
    分書附繳款書附於原處分卷可稽。原告如對之不服，應自繳
    納期間屆滿之翌日（即94年5月1日）起30日內申請復查；惟
    原告遲至94年8月13日始向財政部提出訴願書表示不服，原
    告此不服之表示固可視為對系爭罰鍰處分申請復查，嗣雖經
    財政部移由被告依復查程序處理，有財政部94年8月24日台
    財訴字第09413021080號函附上開訴願書附原處分卷可憑。
    然而，原告於94年8月13日始為上開復查之申請，顯已逾越
    申請復查之法定不變期間。被告以原告申請復查已經逾期為
    由，駁回原告復查之申請，洵屬有據。訴願決定予以駁回，
    亦無不合。原告復對之提起行政訴訟，顯非合法，應予駁回
    。又原告之訴，既經本院從程序上予以駁回，其實體上之主
    張及陳述，自無庸再予審論，併予說明。
三、據上論結，本件原告之訴為不合法，依行政訴訟法第236條
    、第107條第1項第10款、第104條、民事訴訟法第95條、第
    78條，裁定如主文。
中    華    民    國    95    年     2    月   14     日
                       第二庭法  官    簡慧娟
以上正本係照原本作成。
如不服本裁定，應於送達後10日內，向本院提出抗告狀並表明抗
告理由，如於本裁定宣示後送達前提起抗告者，應於裁定送達後
10日內補提抗告理由書（須按他造當事人人數附繕本）。
提起抗告應繳納送達用雙掛號郵票6份（每份34元）。
中    華    民    國    95    年     2    月   14     日
                              書記官   楊曜嘉
附註:
行政訴訟法第235條（第1項、第2項）:
對於適用簡易程序之裁判提起上訴或抗告，須經最高行政法院之
許可。
前項許可，以訴訟事件所涉及之法律見解具有原則性者為限。


司法院資訊處製作；財團法人民間司法改革基金會備份。
